最高法院刑事裁定　　　　　　　一○○年度台抗字第六七七號
抗　告　人　王文志
上列抗告人因違反毒品危害防制條例案件，不服台灣高等法院高
雄分院中華民國一○○年七月十五日駁回聲請具保停止羈押之裁
定（一○○年度聲字第八○二號），提起抗告，本院裁定如下：
    主  文
抗告駁回。
    理  由
本件抗告人王文志因涉犯毒品危害防制條例第四條第一項販賣第
一級毒品及同條例第十條第一項、第二項之施用第一級毒品、第
二級毒品等罪案件，前經原審法院訊問後，認犯罪嫌疑重大，有
刑事訴訟法第一百零一條第一項第一款、第三款之情形，非予羈
押，顯難進行審判，因認有羈押之必要，於民國一○○年六月十
七日執行羈押。抗告人於原審聲請意旨略稱：抗告人所犯固屬最
輕本刑為五年以上有期徒刑之罪，並經原審（第一審）定執行刑
為有期徒刑十年，惟抗告人已坦承全部犯罪事實，實無逃亡之虞
；且抗告人已有論及婚嫁女友，父親曾罹患猛爆性肝炎，身體狀
況不佳，請准具保停止羈押云云。原裁定則以抗告人雖坦承全部
犯行，犯後態度尚可，然其經第一審判處有期徒刑十年之重刑，
已大幅增強其逃亡動機與可能，且本件審理程序尚待依法進行，
抗告人有受重刑宣告而逃亡可能，若命具保，實不足以確保日後
審判、執行程序之順利進行；況抗告人販賣毒品戕害他人身心健
康，助長毒品泛濫，嚴重腐蝕國民健康及破壞社會風氣，危害社
會安全秩序非輕，難期抗告人能依法遵期到庭接受審判、執行，
為確保日後訴訟程序之進行或刑罰執行之可能，仍認有繼續羈押
之必要，而無法以具保或其它手段代替之，其羈押原因尚未消滅
，因而駁回抗告人具保停止羈押之聲請。抗告意旨以：抗告人所
犯雖係重罪，然此為法律所明定，如再重複評價，並據為不能具
保之理由，豈非一犯重罪即具逃亡危險？原裁定僅以抗告人受判
重刑即認有逃亡危險，實屬臆測，並有違司法院釋字第六六五號
解釋意旨；且抗告人已有論及婚嫁女友，父親並罹患重病，要無
逃亡拋棄家人之理云云。然羈押之目的，在於保全刑事審判及刑
之執行。而羈押之被告，除有刑事訴訟法第一百十四條各款所列
情形之一，經具保聲請停止羈押不得駁回外，准許與否，屬事實
審法院得依職權裁量之事項。苟其此項裁量判斷，並不悖乎經驗
法則或論理法則，又於裁定書內論述其何以作此判斷之心證理由
者，即不得任意指摘為違法。原裁定以抗告人因被訴販賣第一級
毒品等罪嫌，業經第一審法院判處罪刑，並定其應執行刑為有期
徒刑十年，兼有刑事訴訟法第一百零一條第一項第三款及第一款
之事由，其羈押原因仍然存在，且依一般合理判斷，認其於受重
刑諭知後，有相當理由足認其有逃匿以規避審判或執行之虞，因
認有繼續羈押之必要，乃駁回其具保停止羈押之聲請，已敘明其
理由，且與司法院釋字第六六五號解釋之意旨尚無不合。抗告意
旨，仍執陳詞，徒就原審職權裁量之事項，持憑己見，任意指摘
，為無理由，應予駁回。
據上論結，應依刑事訴訟法第四百十二條，裁定如主文
中    華    民    國  一○○  年    八    月  二十四  日
                      最高法院刑事第十二庭
                          審判長法官  黃  正  興  
                                法官  林  秀  夫  
                                法官  許  錦  印  
                                法官  林  瑞  斌  
                                法官  謝  靜  恒  
本件正本證明與原本無異
                                      書  記  官  
中    華    民    國  一○○  年    八    月   三十   日
                                                      Q